臺灣雲林地方法院刑事裁定
111年度撤緩字第41號
聲  請  人  臺灣雲林地方檢察署檢察官
受  刑  人  謝帛諳


上列聲請人因受刑人違反毒品危害防制條例案件（107年度訴字
第661號），聲請撤銷緩刑（108年度執緩字第83號），本院裁定
如下：
    主  文
聲請駁回。
    理  由
一、聲請意旨略稱：受刑人謝帛諳因違反毒品危害防制條例案件
    ，經本院以107年度訴字第661號判決判處有期徒刑2年，緩
    刑5年，緩刑期間付保護管束，並應於判決確定之日起2年內
    提供240小時義務勞務，於民國108年2月11日確定在案【下
    稱前案】。惟受刑人於緩刑期間內（110年4月22日）更犯妨
    害秩序罪，經本院於111年5月31日以110年度訴字第694號判
    決判處有期徒刑6月確定【下稱後案】。且受刑人於保護管
    束期間內，於110年9月9日、11月4日、111年3月10日未依規
    定至臺灣雲林地方檢察署報到，經雲林地檢署於110年9月13
    日、11月10日、111年3月14日告誡在案。核受刑人所為，依
    刑法第75條之1第1項第2款、保安處分執行法第74之2條第1
    、2、4款、第74之3條第1項之規定，屬得撤銷緩刑宣告之原
    因，爰依刑事訴訟法第476條規定聲請撤銷原判決緩刑之宣
    告等語。
二、按受緩刑之宣告，於緩刑期內因故意犯他罪，而在緩刑期內
    受6月以下有期徒刑、拘役或罰金之宣告確定，足認原宣告
    之緩刑難收其預期效果，而有執行刑罰之必要者，得撤銷其
    宣告，刑法第75條之1第1項第2款固有明文。然緩刑制度設
    計之本旨，除可避免執行短期自由刑之流弊外，主要目的係
    在獎勵惡性較輕者使其遷善，而經宣告緩刑後，若有具體事
    證足認受宣告者並不因此有改過遷善之意，即不宜給予緩刑
    之寬典，乃另有撤銷緩刑宣告制度；而緩刑宣告是否得撤銷
    ，除須符合刑法第75條之1第1項各款之要件外，該條並採裁
    量撤銷主義，賦予法院撤銷與否之權限，故特於第1項規定
    實質要件為「足認原宣告之緩刑難收其預期效果，而有執行
    刑罰之必要」，供作審認之標準。是法院於有刑法第75條之
    1第1項第2款所定得撤銷緩刑之情形時，應依職權本於合目
    的性之裁量，妥適審酌被告所犯前後數罪間，關於法益侵害
    之性質、再犯之原因、違反法規範之情節是否重大、被告主
    觀犯意所顯現之惡性及其反社會性等情，是否業使前案原為
    促使惡性輕微之被告改過自新而宣告之緩刑，已難收其預期
    之效果，而確有執行刑罰之必要，此與刑法第75條第1項所
    定2款要件有一具備，即毋庸再行審酌其他情狀，應逕予撤
    銷緩刑之情形不同。又刑法緩刑制度係為促進惡性輕微之被
    告或偶發犯、初犯利於改過自新而設，而緩刑中付保護管束
    ，乃對於受刑人將來之危險性所為拘束其身體、自由之處置
    ，屬於保安處分之一種，其目的在監督受刑人緩刑中之行狀
    ，是保安處分執行法第74條之3第1項既已明定法院裁量之義
    務，則受刑人如有違反保安處分執行法第74條之2所列保護
    管束應遵守事項之情形，其違反情節是否重大，而足認其所
    受緩刑之宣告難收其預期效果，而有撤銷緩刑宣告、執行刑
    罰之必要，自應斟酌確保保安處分執行命令之達成與宣告緩
    刑之目的而為認定。
三、經查：
  ㈠受刑人分別於聲請意旨所載之時間犯前、後案，並均判決確
    定等情，有上開判決書及臺灣高等法院被告前案紀錄表在卷
    可稽，則受刑人確有於緩刑期內因故意犯他罪，而在緩刑期
    內受6月以下有期徒刑宣告確定之情形，堪以認定。
  ㈡本案是否足認受刑人前開緩刑之宣告難收預期效果，而有執
    行刑罰之必要，仍須衡酌相關情況決定。本院審酌：①受刑
    人前案為共同販賣第二級毒品罪，後案為妨害秩序罪，兩者
    罪質、社會危害程度並不同。②依前案、後案判決書所載，
    受刑人犯前案係肇始於熟識前案共同被告林志豪，林志豪遂
    委託受刑人前往交付毒品，受刑人所涉販賣毒品僅此一次，
    亦未得任何好處，與一般販毒案件行為人直接賺取金錢或毒
    品量差之情形迥異，而受刑人犯後案係因受後案共同被告詹
    秉澈邀集而參與打架，受刑人並非首謀亦非事主，於後案坦
    承犯行並與被害人達成和解、撤回告訴，態度良好，經本院
    審理時與檢察官協商後，僅判處法定刑之最低本刑即有期徒
    刑6月（得易科罰金），堪認受刑人後案犯罪情節尚非重大
    ，不能遽認其前案緩刑之宣告難收預期效果，而有執行刑罰
    之必要。③受刑人雖曾於110年9月9日、11月4日、111年3月1
    0日未依期報到，然經雲林地檢署通知後，受刑人於110年10
    月7日、12月2日、111年3月31日，均依指定日期報到，且依
    110年12月2日、111年3月31日之觀護輔導紀要記載，受刑人
    於110年11月4日、111年3月10日未報到之原因係工作變多而
    忘記報到，足認其並非惡意缺席，且除上開3次屆期未報到
    外，受刑人對於其餘雲林地檢署指定之報到期日(108年2月1
    1日起至111年8月18日止），均能按期報到。④受刑人於緩刑
    付保護管束至今並無經採尿呈毒品陽性反應之情形，並已履
    行前案宣告緩刑所附條件（提供240小時義務勞務及接受法
    治教育3場次），業據本院調閱108年度執緩字第83號、108
    年度執護字第123號全卷查核無訛。⑤受刑人現已離開雲林至
    宜蘭工作，展現遠離不良損友、遠離是非之決心，即便其最
    近幾月已經前往宜蘭工作，也仍然遵照檢察官指示期日，遠
    從宜蘭租車返回雲林地檢署報到（見110年10月7日、12月2
    日、111年3月31日觀護輔導紀要、本院撤銷緩刑意見調查表
    ），可見受刑人非無悔過向善之意，對其所受緩刑宣告之機
    會尚知珍惜。
  ㈢綜合上情，雖然受刑人在緩刑期內再度故意犯妨害秩序罪，
    且有三次未遵期報到，但本院認為其再犯罪恐與其誤交損友
    有關，後案也已經得到被害人原諒，目前受刑人已經展現遠
    離損友的決心，在前述錯過報到期日之後也已經遵期報到多
    個月，並已履行前案判決所附緩刑負擔，因此，尚難認已構
    成「足認原宣告之緩刑難收預期效果，而有執行刑罰之必要
    」，亦未達保安處分執行法第74條之3第1項之「情節重大」
    。是聲請人聲請撤銷受刑人上開緩刑宣告，為無理由，應予
    駁回。
四、依刑事訴訟法第220條，裁定如主文。
中　　華　　民　　國　　111 　年　　8 　　月　　25　　日
                    刑事第四庭  法  官  梁智賢
以上正本證明與原本無異。　　　　　　　　　
如不服本裁定，應於收受送達後5日內向本院提出抗告狀。（應
附繕本）
                                書記官  蘇靜怡
中　　華　　民　　國　　111 　年　　8 　　月　　25　　日